臺灣板橋地方法院刑事判決　　　　　　　 96年度易字第242號
公　訴　人　臺灣板橋地方法院檢察署檢察官
被　　　告　乙○○
　　　　　　　　　　（另案在臺灣臺北看守所執行中）
上列被告因竊盜等案件，經檢察官提起公訴（96年度偵字第1447
號），本院判決如下：
    主  文
乙○○無故侵入他人住宅，累犯，處有期徒刑肆月；又竊盜未遂
，累犯，處有期徒刑伍月。應執行有期徒刑捌月。
    事  實
一、乙○○曾於民國九十一年間因竊盜案件，經本院以九十一年
    度簡上字第一四０號判決判處有期徒刑七月確定，於九十二
    年五月七日執行完畢；又於九十四年間因竊盜案件，經本院
    以九十四年度簡字第六三六號判決判處有期徒刑四月確定，
    於九十四年九月二十三日執行完畢；復於九十五年間因竊盜
    案件，先後經本院以九十五年度簡字第六０八一號判決、九
    十五年度簡上字第五二七號判決各判處有期徒刑四月、有期
    徒刑六月確定。詎猶未思悔改，於九十六年一月四日九時許
    ，在臺北縣板橋市○○路62巷15弄1 號前，見該址住戶大門
    未關上，認有機可乘，竟意圖為自己不法之所有，而未經該
    戶屋主即甲○○之同意即進入屋內而無故侵入甲○○之住宅
    ，並在客廳內搜尋財物著手竊取甲○○置於客廳沙發上之皮
    包時，適甲○○由屋內廚房走進客廳時發現而高喊小偷，隨
    即為聞聲趕至之鄰居制止並報警而當場查獲，乙○○竊盜始
    未得逞。
二、案經甲○○訴由臺北縣政府警察局板橋分局報請臺灣板橋地
    方法院檢察署檢察官偵查起訴。
    理  由
一、訊據被告乙○○固承認未經屋主甲○○之同意而無故侵入甲
    ○○之上開住處之事實，惟矢口否認有何竊盜未遂犯行，辯
    稱伊並沒有偷東西的意思，伊當天是去找一位叫「林重慶」
    的人，伊印象林重慶是住在上開地址云云。經查，被告無故
    侵入住宅及竊盜未遂犯行，業據被害人甲○○於警詢中及於
    本院審理時結證明確，其於警詢中指述「…那時我在廚房整
    理東西，我發現客廳有人進來，那時候我就走出去，看到一
    名男子正在我客廳的沙發上要拿我的皮包，那時候我就大叫
    有小偷，旁邊的鄰居馬上就來我家裡面叫那名男子不要動，
    後來我們就報警，警察就到現場」（參見偵查卷第15頁），
    於本院審理證稱「（檢察官問：九十六年一月四日上午妳家
    一樓是否有關門？）沒有」、「（檢察官問：當天為何沒有
    關門？）我當天是出去買菜回來，就把菜拿去廚房，皮包就
    放在客廳」、「（檢察官問：妳從廚房出來後是否有看到陌
    生人及在做什麼？）我皮包是放在沙發椅上，看見陌生人當
    時是彎腰，頭低低的」、「（檢察官問：陌生人與皮包距離
    多遠？）約五十公分」、「（檢察官問：廚房與客廳距離多
    遠？）是一牆之隔，有一個門可以進去」、「（檢察官問：
    妳把皮包放在客廳多久？）約十分鐘」、「（檢察官問：當
    時家中是否安靜的？）是的」、「（檢察官問：有無聽到人
    家在叫門？）我沒有聽到」、「（檢察官問：當時妳看到陌
    生人的反應及對方的反應為何？）我看到時我就喊賊，我跑
    到離大門更近的地方，在喊一聲小偷，鄰居就跑過來，對方
    就站在那裡，沒有什麼反應，我鄰居過來時，里長有問他要
    做什麼及到不認識的人家家中做什麼，他說是要來找人，並
    不是要偷東西」、「（檢察官問：當時那個人的精神如何？
    ）不像一般人，有點怪怪的感覺」、「（檢察官問：里長問
    他時，他是否有說要找何人？）里長一直追問他，他就說了
    一個名字，里長就跟他說我們這邊沒有住這樣的一個人，當
    時他說什麼名字，因為我當時很緊張，所以我忘了」、「（
    審判長問：放皮包的沙發離大門約多遠？）約二公尺」、「
    （審判長問：從妳買菜回來到妳從廚房出來之間，是否有聽
    到有人在喊有沒有人在？）都沒有聽到」等語（參見本院九
    十六年四月十八日審判筆錄），證人甲○○與被告素不相識
    ，且無怨隙，實無設詞誣陷被告之理，且被告對證人之證述
    並不爭執，堪信證人前開證述與事實相符為何採信。參以被
    告於本院審理時供述「…九十六年一月四日上午九時許，我
    有去臺北縣板橋市○○路62巷15弄1 號，我跟裡面的人不認
    識，那裡不是我家，我是走進去，我沒有鑰匙，她的門開一
    半，我沒有開門，我就直接進去了，我當時是要去找朋友，
    我是看到外面柱子上面沒有電眼，沒有監視器」、「（
    法官問：你要找的朋友叫什麼名字？）叫林重慶，住板橋市
    ○○路那邊，詳細地址我不知道，可是我知道位置」、「因
    為我跟林重慶四、五年沒有見面，我印象當中是這一家」、
    「（法官問：是否有林重慶的電話？）沒有」、「（法官問
    ：你不知道林重慶的電話與詳細地址？）對」、「（法問：
    你那天找林重慶做什麼？）找他聊天而已」（參見本院九十
    六年二月十三日準備程序筆錄）、「（審判長問：你當初去
    被害人家中是否有喊有沒有人在等語？）我進去時都沒有人
    在，但我有以一般說話的聲調喊有沒有人在家，並沒有大聲
    喊，我有聽到廚房內有人在敲東西的聲音」、「（審判長問
    ：既然聽到廚房內有聲音，為何不直接走去廚房去問是否有
    一個叫林重慶在？）我當時並沒有這樣做」等語（參見本院
    九十六年四月十八日審判筆錄），依其所辯情節及證人上開
    證述以觀，被告既不能確知所辯稱之「林重慶」是否確實居
    住於上址，竟未經屋主許可即擅自進入他人住宅，且於進入
    該住宅後見客廳無人但一牆之隔廚房內有人，卻未大聲叫喊
    是否有人在家或直接至廚房去詢問是否有「林重慶」此人，
    而逕自待在客廳，且走至距大門二公尺遠之沙發往屋主即甲
    ○○放置在沙發上皮包之處低頭彎下身，被告所為顯與常情
    有違，其所辯進入上址內係欲找林重慶一人云云，難以信實
    ，其未經許可擅自進入上址且待在客廳，隨後並走至距大門
    二公尺遠之沙發往屋主即甲○○放置在沙發上皮包之處低頭
    彎下身下探，足認其確已在客廳著手搜尋財物。綜上，被告
    前開所辯，顯係飾卸之詞，不足採信。本件事證明確，被告
    犯行堪以認定。
二、核被告所為，係犯刑法第三百零六條第一項之無故侵入住宅
    罪及第三百二十條第三項、第一項之竊盜未遂罪。被告已開
    始搜尋財物，顯已著手於竊盜行為之實行，適為屋主發現而
    不遂，為未遂犯，應依刑法第二十五條第二項之規定，按既
    遂犯之刑度減輕其刑。又被告所犯上開二罪間，犯意各別，
    罪名互異，應分論併罰。查被告有如事實欄所載之刑之執行
    紀錄，有臺灣高等法院被告全國前案紀錄表在卷可稽，其受
    有期徒刑執行完畢，五年以內故意再犯本件有期徒刑以上之
    罪，為累犯，應依刑法第四十七第一項之規定均加重其刑（
    另就竊盜未遂罪部分，併應刑法第七十一條第一項之規定先
    加後減其刑）。爰審酌被告之素行不佳、犯罪之動機、目的
    、手段、所生危害及犯罪後猶飾詞卸責，不知悔改等一切情
    狀，分別處如主文所示之刑，並定應執行刑。
據上論斷，應依刑事訴訟法第二百九十九條第一項前段，刑法第
三百二十條第一項、第三項、第三百零六條第一項、第四十七條
第一項、第二十五條第二項、第五十一條第五款，刑法施行法第
一條之一，判決如主文。
本案經檢察官吳宗光到庭執行職務。
中　　華　　民　　國　　96　　年　　5 　　月　　4 　　日
                  刑事第十七庭  審判長法　官  李幼妃
                                      法  官  鄭燕璘
                                      法  官  張紹省
以上正本證明與原本無異
如不服本判決，應於判決送達後10日內向本院提出上訴狀（應附
繕本），上訴於臺灣高等法院。
                                      書記官　黃頌棻
中　　華　　民　　國　　96　　年　　5 　　月　　18　　日
附錄本案論罪科刑法條全文：
中華民國刑法第320條
（普通竊盜罪、竊佔罪）
意圖為自己或第三人不法之所有，而竊取他人之動產者，為竊盜
罪，處 5 年以下有期徒刑、拘役或 5 百元以下罰金。
意圖為自己或第三人不法之利益，而竊佔他人之不動產者，依前
項之規定處斷。
前二項之未遂犯罰之。
中華民國刑法第306條
（侵入住居罪）
無故侵入他人住宅、建築物或附連圍繞之土地或船艦者，處 1 年
以下有期徒刑、拘役或 3 百元以下罰金。
無故隱匿其內，或受退去之要求而仍留滯者，亦同。
